臺灣高雄地方法院刑事判決　　　　　　　　　　　　九十一年度易字第三九二號
　　公　訴　人　臺灣高雄地方法院檢察署檢察官
　　被　　　告　乙○○　女三十.
右被告因妨害自由案件，經檢察官聲請以簡易判決處刑（九十一年度偵續字第一七二
號）本院認不宜以簡易判決處刑，改依通常程序判決如左：
    主  文
乙○○無罪。
    理  由
一、公訴意旨略以：被告乙○○於民國八十九年十二月二十四日起，向告訴人甲○○
    承租位於高雄市三民區○○○路二六八號五樓之十二小套房，租金每月新台幣（
    以下同）五千元，並由甲○○提供電視機、電冰箱、桌椅及化妝台等家俱，嗣雙
    方就每月水電、瓦斯及管理費應由何人負擔有所爭執，乙○○因不滿被斷水斷電
    ，竟基於強制之犯意，於九十年四月間下旬某日晚間十一時，強行搬走上開傢俱
    ，而妨害甲○○所有權之行使，因認被告涉犯刑法第三百零四條第一項強制罪嫌
    云云。
二、按犯罪事實應依證據認定之，無證據不得推定其犯罪事實；不能證明被告犯罪者
  ，應諭知無罪之判決，刑事訴訟法第一百五十四條、第三百零一條第一項分別定
    有明文。又刑事訴訟法上所謂認定犯罪事實之證據，係指足以認定被告確有犯罪
    行為之積極證據而言，如未能發現有相當證據或證據不足以證明，自不能以推測
    或擬制之方法以為裁判基礎，又認定不利於被告之事實，需依積極證據，苟積極
    證據不足為不利被告之認定時，即應為有利於被告之認定，更不必有何有利之證
    據（最高法院二十九年上字第三一０五號，四十年台上字第八六號及三十年上字
    第八一六號判例參照）。
三、本件公訴人認被告涉犯權利罪嫌，無非係以被告坦承搬走告訴人所有放置在前開
    房屋內之電視、電冰箱及化妝台等家俱及告訴人之指訴等資為論罪之依據。訊之
    被告堅決否認有何妨害告訴人行使權利之強制罪行，辯稱：當時因向告訴人承租
    之房屋遭斷水、斷電，尚有押租金一萬元，預繳之租金一萬六千五百元在告訴人
    處，以電話均無法聯絡到告訴人，所以才把電視機、電冰箱等物搬走，等告訴人
    來與伊協調押租金及預繳租金如何計算、返還，伊是利用晚上無人之際，將東西
    搬走等語。
四、經查：被告於九十年四月間搬離前開租屋處時，一併將告訴人之電視機等物搬走
    ，當時告訴人並未在場，告訴人是在九十年七月一日始會同大廈管理員楊國山一
    同拍照之事實，業據告訴人陳明，並據證人楊國山於偵訊中結證在卷，則被告搬
    走告訴人之物時，告訴人既未在場，被告並無以強暴、脅迫之方式，妨害告訴人
    行使權利，與刑法第三百零四條所規定之以強暴、脅迫妨害人行使權利之構成要
    件不符，自不構成該罪。又被告先前尚有給付告訴人押租金一萬元，預繳三個月
    之租金一萬六千元乙節，亦據被告及告訴人於本院審理中陳明在卷，被告辯稱：
    因以電話均聯絡不到告訴人，怕事後無法協商取回押租金及預繳租金，始搬走告
    訴人之電視機等物，並非要將電視機等物據為己有，尚非不可採信。是被告既未
    以強暴、脅迫之方式，妨害告訴人行使權利，其因與告訴人尚有租金及押租金之
    金錢糾紛，亦難認其搬走告訴人之物係基於為自己不法所有之犯意，況事後被告
    已與告訴人就本件租賃契約所衍生之債務糾紛，已達成民事和解，有和解書一份
    附卷可按，本件純係民事糾葛。綜上所述，本件公訴人起訴被告之事實，與刑法
    第三百零四條之以強暴、脅迫妨害他人行使權利之構成要件有間，自不得以上開
    罪名相繩。此外，復查無其他積極之證據足認被告有何強制罪之犯行，既不能證
    明被告犯罪，自應諭知無罪之判決。
據上論斷，應依刑事訴訟法第四百五十二條、第三百條零一條第一項前段，判決如主
文。
本案經檢察官楊慶瑞到庭執行職務。
中      華      民      國    九十一    年     十二     月    三十一    日
                                      臺灣高雄地方法院刑事庭
                                          法  官    涂裕洪
右正本證明與原本無異。
如不服本判決，應於判決送達後十日內，向本院提出上訴狀。
                                          書記官    賴佳慧
中    華    民    國      九十二     年      一     月      三      日
